【裁判字號】    89,上訴,1783
【裁判日期】    890807
【裁判案由】    毒品危害防制條例
【裁判全文】
臺灣高等法院臺中分院刑事判決                  八十九年度上訴字第一七八三號
   上  訴  人
   即  被  告   乙○○
右上訴人因毒品危害防制條例案件，不服臺灣彰化地方法院八十九年度訴字第六三三
號中華民國八十九年八月七日第一審判決（起訴案號：臺灣彰化地方法院檢察署八十
九年度偵字第二七六七號），提起上訴，本院判決如左：
      主  文
上訴駁回。
      事  實
一、乙○○曾於民國（下同）八十三年八月九日因肅清煙毒條例案件，經原審判處有
    期徒刑三年二月確定，於八十四年四月十八日再因違反麻醉藥品管理條例案件，
    復經原審法院判處有期徒刑四月確定，二案經定執行刑三年四月確定，於八十七
    年四月十二日縮短刑期執行完畢。前復因施用第二級毒品安非他命案件，經原審
    以八十八年度毒聲字第二三九三號裁定送觀察、勒戒後，認無繼續施用毒品之傾
    向，由台灣彰化地方法院檢察署檢察官於八十八年七月十七日，以八十八年度偵
    字第五八一八號為不起訴處分確定。詎其仍不知悔改，於不起訴處分確定後五年
    內，復於八十九年四月十四日或十三日內某時，在不詳處所，以施用香煙之方法
    ，施用第一級毒品海洛因一次。嗣為警於八十九年四月十五日十五時三十分許，
    在彰化縣秀水鄉○○路七十九巷二十四號因施用第二級毒品案查獲後（施用第二
    級毒品部分，另經聲請簡易判決，並聲請強制戒治），經原審以八十九年度毒聲
    字第一九五一號裁定送臺灣彰化看守所附設觀察勒戒處所觀察勒戒，於入所採尿
    經檢驗另呈鴉片類陽性反應而查悉。乙○○經觀察、勒戒後，認有繼續施用毒品
    之傾向，有臺灣彰化看守所附設勒戒所八十九年四月二十八日函在卷可稽，再經
    原審以八十九年度毒聲字第二二九三號裁定送強制戒治中。
二、案經台灣彰化地方法院檢察署檢察官自動檢舉偵查起訴。
      理  由
一、訊據上訴人即被告乙○○矢口否認施用第一級毒品，辯稱並未施用海洛因，且警
    局查獲時所採尿液中並未呈第一級毒品之陽性反應，後來之檢驗報告顯有不實云
    云。惟查，被告經臺灣彰化看守所於八十九年四月十五日採尿送檢，其尿液中呈
    鴉片類陽性反應，有昭信科技顧問股份有限公司（以下簡稱昭信公司）濫用藥物
    尿液檢體檢驗報告影本一紙在卷可稽，又被告雖辯稱係吸入二手煙致尿液中呈第
    一級毒品陽性反應，被告此辯解尚屬無據，既有前揭檢驗報告，被告有施用第一
    級毒品之犯行已甚明確，前開所辯係事後卸責之詞，不堪採信，又被告前因施用
    毒品案件，經原審以八十八年度毒聲字第二三九三號裁定送觀察、勒戒後，認無
    繼續施用毒品之傾向，由台灣彰化地方法院檢察署檢察官於八十八年七月十七日
    以八十八年度偵字第五八一八號不起訴處分確定，有不起訴處分書一紙在卷足憑
    ，其於不起訴處分確定後五年內再犯毒品危害防制條例第十條之罪，經原審以八
    十九年度毒聲字第一九五一號裁定送觀察勒戒，認有繼續施用毒品傾向，並經原
    審以八十九年度毒聲字第二二九三號裁定送強制戒治，有原審八十九年度毒聲字
    第一九五一號及第二二九三號裁定二紙及臺灣彰化看守所附設勒戒所八十九年四
    月二十八日彰所戒字第一○三五號函送之證明書一份附卷可參，被告犯罪事證明
    確，其犯行洵堪認定，應予依法論科。
二、核被告所為，係犯毒品危害防制條例第十條第一項之施用第一級毒品罪。其持有
    毒品之低度行為應為施用之高度行為吸收，不另論罪，併予敘明。被告乙○○於
    八十三年八月九日因肅清煙毒條例案件，經原審判處有期徒刑三年二月確定，於
    八十四年四月十八日因違反麻醉藥品管理條例案件，再經原審判處有期徒刑四月
    確定，二案經定執行刑，於八十七年四月十二日縮短刑期執行完畢，有臺灣高等
    法院被告全國前案紀錄表在卷可稽，其於刑之執行完畢後五年內再犯本件有期徒
    刑以上之罪，係屬累犯，應依刑法第四十七條規定加重其刑。原審依毒品危害防
    制條例第十條第一項，刑法第十一條前段、第四十七條，審酌被告犯罪動機、目
    的、手段、施用次數、對個人及社會所生危害及犯罪後態度等一切情狀，量處如
    原審主文所示之刑，核無不合，被告乙○○上訴仍執前詞，否認犯罪，自不足採
    ，其上訴為無理由，應予駁回。
三、據上論結，應依刑事訴訟法第三百六十八條，判決如主文。
本案經檢察官甲○○到庭執行職務。
中      華      民      國     八十九     年      十      月   二十七   日
                                   臺灣高等法院臺中分院刑事第三庭
                                         審判長法  官  方  艤  駐
                                               法  官  廖  柏  基
                                               法  官  劉  連  星
右正本證明與原本無異。
如不服本判決應於收受送達後十日內向本院提出上訴書狀，其未述上訴之理由者並
得於提起上訴後十日內向本院補提理由書（均須按他造當事人之人數附繕本）。
                                               書記官  顏  子  良
中      華      民      國     八十九     年      十      月   三十     日
毒品危害防制條例第十條：
施用第一級毒品者，處六月以上五年以下有期徒刑。
施用第二級毒品者，處三年以下有期徒刑。
                                                                        Ｄ


司法院資訊處製作；財團法人民間司法改革基金會備份。
